臺灣高等法院刑事裁定
110年度聲字第4609號
聲  請  人  臺灣高等檢察署檢察官
受  刑  人  林哲賢



上列聲請人因受刑人數罪併罰有二裁判以上，聲請定其應執行之
刑（聲請案號：臺灣高等檢察署110年度執聲字第2096號），本
院裁定如下：
    主  文
林哲賢犯如附表所示各罪所處之刑，有期徒刑部分應執行有期徒
刑參年柒月。
    理  由
一、按定應執行刑，不僅攸關國家刑罰權之行使，於受刑人之權
    益亦有重大影響，除顯無必要或有急迫情形外，法院於裁定
    前，允宜予受刑人以言詞、書面或其他適當方式陳述意見之
    機會，程序保障更加周全。本院已於民國110年12月8日以視
    訊方式訊問受刑人林哲賢（下稱受刑人），並聽取檢察官及
    受刑人之意見(本院卷第89、90頁)，合先敘明。
二、聲請意旨略以：受刑人因槍砲彈藥刀械管制條例等數罪，先
    後經判決確定如附表，應依刑法第50條第1項第1款、同條第
    2項、第53條、第51條第5款規定，定其應執行之刑，爰依刑
    事訴訟法第477條第1項聲請裁定等語。
三、按裁判確定前犯數罪者，併合處罰之；數罪併罰，分別宣告
    其罪之刑，若宣告多數有期徒刑者，於各刑中之最長刑期以
    上，各刑合併之刑期以下，定其刑期，但不得逾30年，刑法
    第50條第1項前段、第51條第5款分別定有明文。又數罪併罰
    ，有二裁判以上者，依第51條之規定，定其應執行之刑，同
    法第53條亦定有明文。次按裁判確定前犯數罪者，併合處罰
    之，但有得易科罰金之罪與不得易科罰金之罪之情形，受刑
    人請求檢察官聲請定應執行刑者，依第51條規定定之，刑法
    第50條第1項但書第1款、第2項定有明文。另數罪併罰中之
    一罪，依刑法規定得易科罰金，若因與不得易科之他罪併合
    處罰結果而不得易科罰金時，原可易科部分所處之刑，自亦
    無庸為易科折算標準之記載（司法院大法官釋字第144號、
    第679號解釋意旨參照）。再按刑事訴訟法第370條第2項、
    第3項，已針對第二審上訴案件之定應執行之刑，明定有不
    利益變更禁止原則之適用；分屬不同案件之數罪併罰，倘一
    裁判宣告數罪之刑，曾經定其執行刑，再與其他裁判宣告之
    刑定其執行刑時，在法理上亦應同受此原則之拘束（最高法
    院103年度第14次刑事庭會議決議意旨參照）。基此，上開
    更定之應執行刑，不應比前定之應執行刑加計其他裁判所處
    刑期或所定應執行刑後為重，否則即與法律秩序理念及法律
    目的之內部界限有違，難謂適法（最高法院93年度台非字第
    192號判決意旨參照）。又按二裁判以上數罪，縱其中一部
    分已執行完畢，如該數罪尚未全部執行完畢，因與刑法第54
    條及司法院院字第1304號解釋所謂數罪併罰之各罪中有受赦
    免或因刑法不處罰其行為而免其刑之執行，致僅餘一罪之情
    形有別，自仍應依刑法第53條之規定，定其應執行之刑（最
    高法院93年度台抗字第16號裁定意旨參照）。
四、經查：受刑人因槍砲彈藥刀械管制條例等案件，先後經臺灣
    臺北地方法院及本院判決判處如附表所示之刑確定，且各罪
    俱係於附表編號1所示判決確定日期（109年6月23日）前所
    為，就上開各案犯罪事實為最後判決之法院復為本院，有本
    院被告前案紀錄表及如附表各編號之判決書附卷可稽。本院
    就附表編號1至2所示案件再為定應執行刑之裁判時，自應受
    前開判決所為定應執行刑內部界限之拘束，而應在上開已定
    應執行刑部分加計未定應執行刑之總和即有期徒刑部分於3
    年9月範圍內定應執行刑。復查，如附表編號1所示之罪得易
    科罰金、附表編號2所示之罪不得易科罰金，屬刑法第50條
    第1項但書第1款之情形，依同條第2項規定，須經受刑人請
    求檢察官聲請定其應執行刑，始得依同法第51條規定定之。
    茲受刑人已表示請求檢察官就如附表所示各罪，聲請合併定
    應執行刑，此有受刑人簽名之定刑聲請切結書在卷可憑（本
    院卷第13頁）。又雖如附表編號1部分已執行完畢（本院卷
    第74頁），揆諸前開說明，亦無妨於本院就已執行完畢部分
    與餘罪定應執行刑。茲聲請人依刑事訴訟法第477條第1項之
    規定，以本院為犯罪事實最後判決之法院，聲請就如附表所
    示各罪所處之刑定應執行之刑，其聲請經核尚無不合，應予
    准許。經考量受刑人所犯如附表編號1所示之罪為不能安全
    駕駛動力交通工具罪及傷害罪案件，附表編號2所示之罪為
    非法持有可發射子彈具殺傷力槍枝罪案件，罪質均不相同，
    且附表編號1之犯罪時間為108年6月15日、附表編號2之犯罪
    時間則為109年2月27日下午3時30分前某日時至109年2月27
    日下午3時30分止，犯罪時間亦有所間隔，暨其所犯之不法
    內涵及侵害法益程度等情，並權衡其行為責任與整體刑法目
    的及相關刑事政策等因素；再參酌受刑人於本院訊問時就定
    應執行之刑所表示之意見（本院卷第89、90頁），爰裁定如
    主文所示之應執行刑。另本件受刑人所犯附表編號1之罪雖
    經法院判處得易科罰金之刑，但因與附表編號2所示不得易
    科罰金之刑合併定應執行刑，依上揭說明，自無庸再為易科
    罰金折算標準之諭知，附此敘明。
據上論斷，應依刑事訴訟法第477條第1項，刑法第50條第2項、
第53條、第51條第5款，裁定如主文。
中　　華　　民　　國　　110 　年　　12　　月　　13　　日
                  刑事第三庭    審判長法　官  張惠立
                                      法　官  鄭昱仁
                                      法　官  劉兆菊
以上正本證明與原本無異。
如不服本裁定，應於收受送達後五日內向本院提出抗告狀。
                                      書記官  陳嬿如
中　　華　　民　　國　　110 　年　　12　　月　　13　　日
附表：
編號  1 2 (以下空白) 罪名  傷害等 槍砲彈藥刀械管制條例  宣告刑  有期徒刑4月1次 有期徒刑2月1次 有期徒刑3年4月，併科罰金新臺幣5萬元  犯罪日期  108年6月15日 109年2月27日下午3時30分前某日時至109年2月27日下午3時30分止  偵查機關年度案號  臺北地檢108年度調偵字第2609號 新北地檢109年度偵字第8325號  最後事實審 法院 臺北地院 臺灣高院   案號 109年度交簡字第394號 110年度上訴字第238號   判決日期 109年5月11日 110年3月31日  確定判決 法院 臺北地院 最高法院110年度台上字第5274號判決以受刑人上訴不合法駁回本院110年度上訴字第238號判決   案號 109年度交簡字第394號    確定日期 109年6月23日 110年9月16日  得否易科罰金  是 否  備註  ⑴編號1曾經臺北地院109年度交簡字第394號判決應執行有期徒刑5月確定 ⑵臺北地檢109年度執字第4280號(已執畢) ⑴新北地檢110年度執字第8560號 ⑵編號2所示犯罪日期誤載為「109年2月27日下午3時30分前某日時」，應更正如上